【裁判字號】    97,抗,1291
【裁判日期】    971229
【裁判案由】    沒入保證金
【裁判全文】
臺灣高等法院刑事裁定                  97年度抗字第1291號
抗  告  人
即 具 保人  甲○○原名黃佩.
被      告
即 受 刑人  乙○○原名嚴家.
上列抗告人因沒入保證金案件，不服台灣板橋地方法院中華民國
九十七年十一月三日九十七年度聲字第四七○七號裁定（聲請案
號：台灣板橋地方法院檢察署九十七年度執聲沒字第八四一號）
，提起抗告，本院裁定如下：
    主  文
抗告駁回。
    理  由
一、按具保之被告逃匿者，應命具保人繳納指定之保證金額，並
    沒入之；不繳納者，強制執行；保證金已繳納者，沒入之；
    前項規定，於檢察官依刑事訴訟法第九十三條第三項但書及
    第二百二十八條第四項命具保者，準用之；沒入保證金，以
    法院之裁定行之。同法第一百十八條、第一百二十一條第一
    項分別定有明文。
二、檢察官聲請意旨略以：抗告人即具保人甲○○（原名黃佩玲
    ）因被告乙○○（原名嚴家偉）違反毒品危害防制條例案件
    ，經依檢察官指定之保證金額新台幣一萬元，由具保人出具
    現金保證後，將被告釋放。茲因該被告於台灣板橋地方法院
    檢察署執行時逃匿，依刑事訴訟法第一百十八條之規定，應
    沒入具保人繳納之保證金等語。
三、原裁定以被告（受刑人）逃匿之事實，有台灣板橋地方法院
    檢察署送達證書二紙、法務部戶役政連結作業系統查詢資料
    表、刑事保證金收據、台灣板橋地方法院檢察署民國九十七
    年九月十七日板檢慎丙九七執字第一三四０七號通知、台灣
    板橋地方法院檢察署九七年度執字第一三四０七號拘票暨報
    告書附卷可稽，且被告迄今仍逃匿中尚未到案執行一節，亦
    經原審依職權查證屬實，有本院在監在押全國紀錄表一件附
    卷足憑。至被告前雖曾以其經營電器行，有承攬工程尚未竣
    工等事由，具狀向檢察官聲請延期執行，惟此業經台灣板橋
    地方法院檢察署以九十七年十月十三日板檢慎丙九七執聲他
    四二一二字第一一二一二九號函覆，因查無刑事訴訟法第四
    百六十七條規定停止執行之原因，礙難准許，請速到案執行
    等情，業經原審調閱台灣板橋地方院檢察署九十七年度執聲
    他字第四二一二號案卷查明屬實。是被告未依法到案接受執
    行，顯見被告有逃匿之事實。從而，揆諸前揭說明，自應將
    原繳納上開保證金沒入。
四、抗告意旨略以：被告本人已於九十七年十一月十一日至台灣
    板橋地方法院檢察署丙股報到，已無逃匿之嫌疑，請法官重
    新裁定，准許具保人領回一萬元之保證金等語。
五、經查：本件被告因違反毒品危害防制條例案件，關於施用第
    二級毒品部分，經台灣板橋地方法院判處有期徒刑三月確定
    ，關於施用第一級毒品部分，經本院於九十七年六月五日判
    處有期徒刑八月，九十七年八月二十一日確定，並送執行，
    經台灣板橋地方法院檢察署檢察官按被告住所傳喚到案執行
    ，並另函知具保人甲○○應通知被告到案執行，而前開執行
    傳票及函件，均於九十七年九月十八日，送達至台北縣板橋
    市○○路二五○巷三十二號被告、具保人住處，由與其等同
    財共居之賴秀蘭收受，而賴秀蘭與被告係母子關係，被告與
    具保人為夫妻關係，前揭執行傳票及函件，均自賴秀蘭收受
    起即九十七年九月十八日生送達效力，嗣被告未按執行傳票
    記載之九十七年十月七日到案接受執行，經檢察官執行拘提
    無著，亦有拘票及拘提報告書附卷可參，足認具保人於收受
    上開檢察署通知後仍無法促使被告按期到案執行，被告並已
    逃匿，嗣並經通緝，亦有本院被告前案記錄表在卷憑，原審
    於九十七年十一月三日依檢察官聲請，裁定沒入具保人之保
    證金一萬元，並於九十七年十一月七日送達至台灣板橋地方
    法院檢察署，由聲請之檢察官收受（原審卷第九頁），受刑
    人則遲於九十七年十一月十一日自動到案入監服刑，亦有本
    院被告前案紀錄表在卷可參，足見原審於裁定沒入保證金時
    ，被告仍在逃匿中，是原審以前開事由沒入保證金，即非無
    據。具保人抗告意旨，仍執陳詞，指摘原裁定不當，為無理
    由，應予駁回。
據上論斷，應依刑事訴訟法第四百十二條，裁定如主文。
中    華    民    國    97    年    12    月    29    日
                  刑事第十三庭  審判長法  官  曾德水
                                      法  官  趙文卿
                                      法  官  林婷立
以上正本證明與原本無異。
如不服本裁定，應於收受送達後五日內向本院提出抗告狀。
                                     書記官   王增華
中    華    民    國    97    年    12    月    29    日


司法院資訊處製作；財團法人民間司法改革基金會備份。
